臺灣高等法院刑事裁定　　　　　　　　　　　　　　九十三年度聲再字第二０三號
　　再審聲請人
　　即受判決人　甲○
右列聲請人因傷害案件，對於本院九十二年度上易字第二九二六號，中華民國九十三
年一月十九日第二審確定判決（第一審法院案號﹕九十二年度易字第一０００號，檢
察官聲請簡易判決處刑案號：台灣桃園地方法院檢察署九十一年度偵字第二二七六八
號），聲請再審，本院裁定如左：
    主  文
再審之聲請駁回。
    理  由
一、聲請意旨﹕
（一）本院九十三年一月十九日，九十二年度上易字第二九二六號第二審確定判決，
      有刑事訴訟法第三百七十九條第十、十一、十四款所定依法應於審判期間調查
      之證據而未予調查、未與被告以最後陳述之機會及判決不載理由或所載理由矛
      盾之判決違背法令之情形、
（二）確定判決所憑之證言、鑑定或通譯已證明其為虛偽，有刑事訴訟法第四百二十
      條第一項第二款之情形
  １、被害人游春花他們係挾怨報復，有恐嚇及公然侮辱之前科，他們也知我未去驗
      傷。
  ２、證人游萬寶非在場之人，只是聽聞之人，且證實與被害人係堂姐弟之關係，卻
      偽稱係買肉之客人。
  ３、證人林（春杏）告知聲請人很多目睹之事實及人物，聲請人於另案（按即台灣
      桃園地方法院九十二年度簡字第一六六號）即附上譯文，但林春杏於本案之第
      一審法院卻改口未目睹一切，只是聽到，且她和肉攤應有租賃之誼。
  ４、被害人游春花於九十二年度簡字第一六六號案表示與肉攤毫無關係，但實際上
      是堂姐妹，與郭分開詰問重要證詞，未在筆錄。
  ５、聲請人聲請調查事實、錄音帶、筆錄，均未調查。
  ６、聲請人之傘在貨車上，事實是郭峰龍搶聲請人手上之收據，拉傷聲請人左手臂
      ，並致聲請人之佛珠掉落，其後游春花出來羞辱聲請人，聲請人拿起傘擋游春
      花之口水，但遭游春花搶走，並戮到自己，隨後拿皮包猛打聲請人，害聲請人
      眼鏡掉落、鼻子受傷，郭峰龍豈可能被傘打傷？
  ７、聲請調閱九十一年他字第二七八八號錄音、九十二年度簡字第一六六號錄音及
      二被害人之診斷書。
二、按有罪判決確定後，若確定判決所憑之證言已證明係虛偽者，得為受判決人之利
    益聲請再審，固為刑事訴訟法第四百二十條第一項第二款所明定。然所謂「證言
    已證明係虛偽」，以經判決確定，或其刑事訴訟不能開始或續行非因證據不足者
    為限，此觀同條第二項之規定即明。
三、本件聲請人所主張確定判決有前述違背法令之情形，縱屬無訛，係判決違背之問
    題，不得作為聲請再審之理由。其次，聲請人所指證人與被害人之關係有不實、
    證人非在場之人、證人之證述前後有不同等情，均僅係聲請人之主張，迄無其他
    確定判決證明該等證人之證言係虛偽，自與聲請再審之要件不符。末查，聲請人
    指摘確定判決未依聲請調查證據。然確定判決已就聲請人聲請調閱九十二年度簡
    字第一六六號案內錄音帶，說明無調閱之必要之理由，此觀確定判決即明。
四、綜上所述，聲請人之聲請與聲請再審之要件不合，應認為無理由，應予駁回。
據上論斷，應依刑事訴訟法第四百三十四條第一項，裁定如主文。
中　　　華　　　民　　　國　　九十三　　年　　　五　　　月　　二十五　　日
                              臺灣高等法院刑事第七庭
                                         審判長法  官  吳  啟  民
                                               法  官  蘇  隆  惠
                                               法  官  林  瑞  斌
右正本證明與原本無異。
不得抗告。
                                               書記官  丁  淑  蘭
中　　　華　　　民　　　國　　九十三　　年　　　五　　　月　　二十五　　日
